臺灣新竹地方法院刑事判決　　　　　　　100年度訴字第232號
公　訴　人　臺灣新竹地方法院檢察署檢察官
被　　　告　陳凱華
選任辯護人　陳宗佑律師
上列被告因違反槍砲彈藥刀械管制條例案件，經檢察官提起公訴
（100年度偵字第3729 號），本院判決如下：
    主  文
陳凱華犯非法寄藏可發射子彈具殺傷力之槍枝罪，處有期徒刑參
年，併科罰金新臺幣伍萬元，罰金如易服勞役，以新臺幣壹仟元
折算壹日；扣案仿BERETTA 廠半自動手槍製造，換裝土造金屬槍
管及土造金屬滑套而成具殺傷力之改造手槍壹支（含彈匣壹個，
槍枝管制編號：0000000000）沒收。
    事  實
一、陳凱華明知可發射子彈具有殺傷力之改造手槍，不得寄藏、
    持有，竟仍基於為他人寄藏可發射子彈具有殺傷力改造手槍
    之犯意，於民國99年11月4 日在新竹市南門綜合醫院內，受
    友人楊金鋒（已於99年11月6 日死亡）委託，為之寄藏仿BE
    RETTA 廠半自動手槍製造，換裝土造金屬槍管及土造金屬滑
    套而成，擊發功能正常、可供擊發適用子彈使用具殺傷力之
    改造手槍1 支（含彈匣1 個，槍枝管制編號：0000000000）
    ，隨後並藏放在其位於新竹縣竹北市○○里○○鄰○○路180
    巷12號住處之房間內，嗣警察接獲線報，得悉陳凱華涉嫌非
    法持有槍枝，經調查後得知陳凱華平常並未居住老家，正借
    住在位於新竹市○○路136 號大樓內之朋友家，乃於100 年
    4 月7 日下午1 時許在該大樓前方埋伏，於當日1 時20分許
    當場對持上開槍枝外出之陳凱華進行臨檢，而於陳凱華之腰
    間當場查獲上開具有殺傷力之改造手槍1 支。
二、案經新竹市警察局第一分局、海岸巡防署岸巡第二四大隊報
    告臺灣新竹地方法院檢察署檢察官偵查起訴。
    理  由
一、卷附內政部警政署刑事警察局100 年4 月26日刑鑑字第1000
    051590號鑑定書（偵查卷頁76），雖為被告以外之人於審判
    外所為之書面陳述，屬於傳聞證據，然其乃臺灣新竹地方法
    院檢察署檢察官於偵查中，依刑事訴訟法第208 條第1 項規
    定囑託內政部警政署刑事警察局鑑定，再由刑事警察局依刑
    事訴訟法第206 條第1 項規定所出具之書面鑑定報告，應屬
    刑事訴訟法第159 條第1 項「被告以外之人於審判外之言詞
    或書面陳述，除法律有規定者外，不得作為證據」規定中所
    稱「法律有規定者」之例外情形，而有證據能力，合先敘明
    。
二、上開犯罪事實，迭據被告於警詢、偵查及本院審理中坦承不
    諱，核與證人即現場率隊查獲之司法警察曾南嘉到庭證述之
    查獲情節大致相符，並有上開扣案之改造手槍1 支、現場查
    獲照片及扣案物照片在卷可憑，而上開改造手槍經送內政部
    警政署刑事警察局以檢視法、性能檢驗法鑑驗結果，認係由
    仿BERETTA 廠半自動手槍製造、換裝土造金屬槍管及土造金
    屬滑套而成，擊發功能正常、可供擊發適用子彈使用，而具
    有殺傷力之改造手槍（含彈匣1 個，槍枝管制編號：000000
    0000號），有該局100 年4 月26日刑鑑字第1000051590號鑑
    定書在卷可稽（見偵查卷頁76），被告之自白乃與事實相符
    ，堪信為真實，其未經許可寄藏改造手槍之犯行，事證明確
    ，應依法論科。
三、論罪科刑：
  (一)按寄藏與持有，均係將物置於自己實力支配之下，僅寄藏必
    先有他人之持有行為，而後始為之受寄代藏而已，故寄藏之
    受人委託代為保管，其保管之本身，亦屬持有，不過此之持
    有係受寄之當然結果。…槍砲彈藥刀械管制條例第7 條第4
    項，第11條第2 項係將「持有」與「寄藏」為分別之處罰規
    定，則單純之「持有」，固不包括「寄藏」，但「寄藏」之
    受人委託代為保管，其保管之本身所為之「持有」，既係「
    寄藏」之當然結果，法律上自宜僅就「寄藏」行為為包括之
    評價，不應另就「持有」予以論罪（最高法院74年台上字第
    3400號判例意旨可資參照）。故核被告上開所為，係犯槍砲
    彈藥刀械管制條例第8 條第4 項之未經許可寄藏其他可發射
    子彈具有殺傷力改造手槍罪；被告寄藏改造手槍後繼而持有
    之，其持有改造手槍應為寄藏改造手槍之當然結果，不另論
    罪。
  (二)辯護人為被告辯護稱：被告已經供出上游即委託伊寄藏之人
    係楊金鋒，乃符合槍砲彈藥刀械管制條例第18條第4 項前段
    ：「犯本條例之罪，於偵查或審判中自白，並供述全部槍砲
    、彈藥、刀械之來源及去向，因而查獲或因而防止重大危害
    治安事件之發生者，減輕或免除其刑。」之規定，請求減輕
    被告刑期等語，經查：上開減輕其刑之規定，其立法本旨係
    在鼓勵犯上開條例之罪者自白，如依其自白進而查獲該槍彈
    之來源供給者及所持有之槍彈去向，因而防止重大危害治安
    事件之發生者，既能及早破獲相關之犯罪集團，並避免該槍
    彈繼續遭持為犯罪使用，足以消彌犯罪於未然，方有減輕或
    免除其刑以啟自新之必要。故犯該條例之罪者，雖於偵查或
    審判中自白，若並未因而查獲該槍砲之來源及去向，即與上
    開規定應減輕或免除其刑之要件不合（最高法院95年台上字
    第6934號判決意旨參照）。本案被告雖然自白稱其槍枝係自
    朋友楊金鋒委託寄藏而來，然該名楊金鋒業於99年11月6 日
    過世，有檢察官依職權查詢之戶役政資料、影像資料在卷可
    稽（偵查卷頁48、54），並經被告指認無訛在卷（偵查卷頁
    62），司法警察因此並無從自楊金鋒處查獲相關持有槍枝犯
    行，顯然並不符合上開「因而查獲」之要件；且倘遭查獲持
    有槍砲者辯稱其槍枝之來源係來自某某已歿之人，即可援引
    上開規定獲得減刑，反而更助長持有槍砲者拒不供述真正槍
    砲之上游，更不符合本條項希冀防止重大危害治安事件發生
    之立法意旨，故辯護人之請求乃有誤會，並不可採。
  (三)爰審酌被告明知未經許可寄藏具有殺傷力之改造槍枝，危害
    社會大眾安全與良善秩序甚鉅，竟仍自他人處受託寄藏具有
    殺傷力之改造槍枝1 支，寄藏期間長達5 月，對於社會治安
    及公眾安全潛在威脅重大，本不宜寬恕，然念被告自警詢、
    偵查及本院審理中均坦承犯罪，態度良好，又被告受託寄藏
    時年僅20歲，有被告基本年籍資料在卷可稽，顯見其觸犯本
    罪應係年輕失慮所致等一切情狀，從輕量處被告有期徒刑3
    年，併科罰金新臺幣5 萬元，並就併科罰金部分諭知易服勞
    役之折算標準，以期自新。
  (四)另被告年輕識淺一時失慮而觸犯本案，本院已作從輕量刑之
    考量，有鑑於社會上屢屢傳出持槍恐嚇、殺人、強盜、幫派
    火拼之重大敗壞治安事件，可見槍枝危害社會治安及善良百
    姓生命安全甚為重大；又被告受託寄藏系爭槍枝長達5 月，
    倘無心犯罪，大有機會可以盡快丟棄或向司法警察報繳、自
    首，其均未為之，顯見仍存僥倖之心；又被告雖然辯稱其從
    未將槍枝攜帶外出等語，然被告倘果真完全未將槍枝炫耀他
    人或持以外出，司法警察焉可能得到線報進而臨檢查獲，此
    由證人曾南嘉到庭證述其如何接獲被告持有槍枝之線報等內
    容，益可證明本院之推論符合經驗法則（本院卷頁27），可
    見被告同意為朋友寄藏系爭槍枝之動機及心態亦不單純；此
    外，被告家中尚有母親、姊姊，被告亦曾在家人協助下在姐
    夫公司上班，業據被告坦承在卷，可見被告之家庭功能正常
    ，並無任何情堪憫恕，情輕法重得以減刑之事由，併此敘明
    。
  (五)扣案上開具有殺傷力之槍枝1 枝（如主文所示，含彈匣1 個
    ，槍枝管制編號0000000000），依槍砲彈藥刀械管制條例第
    8 條第4 項規定未經許可不得持有之，屬違禁物，應依刑法
    第38條第1 項第1 款規定宣告沒收。
據上論斷，應依刑事訴訟法第299 條第1 項前段，槍砲彈藥刀械
管制條例第8 條第4 項，刑法第11條前段、第42條第3 項前段、
第38條第1 項第1 款，判決如主文。
本案經檢察官邱宇謙到庭執行職務。
中    華    民    國   100    年    10    月    13    日
                刑事第五庭  審判長法  官  黃美盈
                                  法  官  傅伊君
                                  法  官  蔡川富
以上正本證明與原本無異。
如不服本判決應於收受本判決後十日內向本院提出上訴書狀，其
未敘述上訴理由者，並得於提起上訴後十日內向本院補提理由書
狀 (均須按他造當事人之人數附繕本)「 切勿逕送上級法院」。
中    華    民    國   100    年    10    月    13    日
                                  書記官  劉雅文
附錄本案論罪科刑法條全文：
槍砲彈藥刀械管制條例第8 條第1 項至第5 項：
未經許可，製造、販賣或運輸鋼筆槍、瓦斯槍、麻醉槍、獵槍、
空氣槍或第4 條第1 項第1 款所定其他可發射金屬或子彈具有殺
傷力之各式槍砲者，處無期徒刑或5 年以上有期徒刑，併科新臺
幣1 千萬元以下罰金。
未經許可，轉讓、出租或出借前項所列槍枝者，處5 年以上有期
徒刑，併科新臺幣1 千萬元以下罰金。
意圖供自己或他人犯罪之用，而犯前二項之罪者，處無期徒刑或
7 年以上有期徒刑，併科新臺幣1 千萬元以下罰金。
未經許可，持有、寄藏或意圖販賣而陳列第1 項所列槍枝者，處
3 年以上10年以下有期徒刑，併科新臺幣700 萬元以下罰金。
第1 項至第3 項之未遂犯罰之。